臺灣花蓮地方法院刑事判決　　　　　　　　　　　　　九十年度易緝字第三六號
　　公　訴　人　臺灣花蓮地方法院檢察署檢察官
　　被　　　告　戊○○
右列被告因竊盜案件，經檢察官提起公訴（九十年度偵字第九八二號）及移送併案（
九十年度偵字第二二五二號），本院判決如左︰
    主  文
戊○○連續結夥三人以上攜帶兇器竊盜，累犯，處有期徒刑壹年。
扣案之檳榔刀壹支沒收。
    事  實
一、戊○○曾於民國八十六年間因非法吸用化學合成麻醉藥品而違反藥事法，經臺灣
    桃園地方法院於八十六年十二月五日以八十六年度訴字第一三九０號刑事判決處
    有期徒刑四月確定，並於八十八年七月十一日執行完畢，仍不知悔悟，竟基於意
    圖為自己不法所有之概括犯意，先後為下列行為：
（一）戊○○夥同楊文中、莊國鈞（以上二人均已判決確定）共三人，基於為自己不
      法所有之犯意聯絡，先由莊國鈞於九十年三月十五日向峰輪小客車租賃有限公
      司租用車牌號碼ＦＦ－六五五八號自用小客車，嗣於同年月二十日上午七時三
      十分許，由莊國鈞駕駛上揭汽車搭載楊文中、戊○○二人，並攜帶莊國鈞所有
      客觀上具有危險性，足以對人之身體、生命構成威脅可為兇器之檳榔刀一支，
      前往花蓮縣壽豐鄉○○村○○路○段八十七號後方產業道路旁之檳榔園，共同
      竊取己○○所有種植於該處之檳榔約一萬三千餘顆，得手後以上揭汽車將檳榔
      載運離開現場。嗣因欲前往該處拔取箭筍之房國財與吳中才開車經過發現戊○○等人形跡可疑，乃以行動電話報警，嗣經警於該產業道路入口約三公里處攔
      截，而戊○○等人見警在前又將車輛掉頭往山內逃竄，並沿途將所竊取之檳榔
      及檳榔刀丟棄於路旁，終為警於該產業道路上攔獲，並扣得上揭檳榔刀一支及
      遭盜割之檳榔約一萬三千餘顆。
（二）戊○○夥同丙○○，基於為自己不法所有之犯意聯絡，於九十年三月二十七日
      十四時許，由戊○○騎乘甲○○所有之車牌號碼ＨＥＫ─九五三號重型機車搭
      載丙○○，共同攜帶不詳姓名年籍資料者所有之客觀上具有危險性，足以對人
      之身體、生命構成威脅可供兇器用之檳榔刀一支，前往花蓮縣光復鄉○○段三
      九六二地號，共同以所攜帶之檳榔刀竊取辛○○所承包採收之檳榔樹約二萬五
      千顆（市價約值新臺幣六萬元），得手後準備離去之際，適為庚○○發現予以
      質問並報警，戊○○、丙○○於警到達現場前乘隙逃逸，並經警扣得上開檳榔
      刀一支及遭盜割之檳榔約二萬五千顆。
二、案經花蓮縣警察局吉安分局及鳳林分局報請臺灣花蓮地方法院檢察署檢察官偵查
    起訴及移送併案審理。
    理  由
一、上開犯罪事實（一）部份，訊據被告戊○○固坦承於九十年三月二十日七時三十
    分許，前往己○○所有之檳榔園之事實，惟矢口否認有何竊盜之犯行，辯稱：係
    因被告楊文中說他有朋友在那裡種檳榔，帶我們去那裡看檳榔要承包云云。惟查
    ，右揭犯罪事實，業據被害人己○○指訴歷歷，並供稱未將檳榔園包給他人割取
    等語（見本院九十年度易字第二四七號卷宗第四十二頁）；另上揭車牌號碼ＦＦ
    －六五五八號自用小客車確係同案被告莊國鈞於九十年三月十五日向峰輪公司所
    承租，租賃期間自九十年三月十五日起至九十年四月五日止等情，有汽車租賃合
    約書影本乙紙附卷可稽。而稽諸警訊卷現場查獲照片所示，被告等被查獲時經警
    命其打開上揭汽車後車箱，發現車箱內有檳榔渣，而該租賃汽車於出租交車當時
    均會打掃乾淨，不會殘留任何物品之事實，亦據證人高富愛證述綦詳（見本院九
    十年度易字第二四七號卷宗第四十一頁），顯見該汽車於同案被告莊國鈞使用期
    間，確曾載運過割取檳榔之事實，昭然若揭。而證人房國財於本院審理時結證稱
    ：「我當天開小貨車和吳中才要去山上拔箭筍，到了己○○的檳榔園附近看到被
    告他們開車下來，有和他們會車，他們就在離我們十公尺附近把割下來的檳榔疊
    起來，我就下車問他們說檳榔是否為他們所承包，我一下車問，他們就馬上進入
    車內開車跑了，我就當場打大哥大報案，後來警察在要上山的路口那裡等，我們
    沿路開下來，他們看到警察又往上開，我有看到他們把車上的檳榔丟在路邊並且
    用草蓋起來，他們丟在一個固定的地點，後來他們又開下去，就被警察捉到了，
    後來我配合蒐證後來找到他們割的檳榔及檳榔刀」等語（詳見本院九十年五月二
    十九日調查筆錄），核與另一證人吳中才於警訊時所為之供述大致相符，顯見被
    告等人確於竊取上揭檳榔得手後放置於前揭汽車後車箱內，因經證人房國財等人
    發現形跡可疑欲逃跑時，在該產業道路遇警追來又開車掉頭上山始將竊得之檳榔
    及檳榔刀丟棄於路旁之事實非虛。此外，復有贓證物品認領保管收據一紙、現場
    照片十七幀在卷足憑，且有檳榔刀一支扣案可查，是被告戊○○所辯顯係事後飾
    卸之詞，不足採信，此部份之犯行洵堪認定。
二、犯罪事實（二）部分，訊據被告戊○○固坦承有於九十年三月二十七日十四時許
    開車前往辛○○所承包檳榔園之事實，惟矢口否認有何竊盜犯行，並辯稱：當天
    是老闆丁○要伊跟被告丙○○去檳榔園，因為丁○之前有請工人去砍草，要其去
    看那裡的草是否已經砍好，其去到那裡後，證人庚○○就拿走伊的手機，並說其
    偷檳榔，但其並沒有云云。惟查，被告戊○○與丙○○之老闆丁○並未要求渠等
    上山，且該檳榔園之所有權人即證人張義強（證人丁○之父）業已交由證人乙○○承包，檳榔之採收及整地均由證人乙○○負責乙事，業據證人丁○及張義強於
    本院調查時結證屬實（詳見本院九十一年五月二十三日調查筆錄），核與證人乙○○證述情節相合（詳見本院九十年十二月十二日調查筆錄），是被告戊○○所
    辯顯係事後卸責之詞，不足採信。而被告戊○○竊盜之犯行，業據被害人辛○○
    指訴歷歷，核與證人庚○○證述情節相符，並有贓證物品認領保管收據乙紙、現
    場照片二十四幀、現場圖在卷可稽，且有該檳榔刀一支扣案可證。從而，本件事
    證明確，被告戊○○犯行洵堪認定，應予依法論科。
四、按刑法第三百二十一條第一項第三款之攜帶兇器竊盜罪，係以行為人攜帶兇器竊
    盜為其加重條件，此所謂兇器，其種類並無限制，凡客觀上足對人之生命、身體
    及安全構成威脅，具有危險性之兇器均屬之，且祇須行竊時攜帶此種具有危險性
    之兇器為已足，並不以攜帶之初有行兇之意圖為必要。被告戊○○與同案被告楊
    文中、莊國鈞，以及被告戊○○與同案被告丙○○竊盜時分別攜帶檳榔刀一支，
    雖係供行竊之工具，然上揭檳榔刀於客觀上均足以對人之生命、身體及安全構成
    威脅，仍應成立攜帶兇器竊盜罪。核被告戊○○所為，係犯刑法第三百二十一條
    第一項第四款、第三款之結夥三人以上攜帶兇器竊盜罪。被告戊○○與同案被告
    楊文中、莊國鈞及丙○○間有犯意聯絡及行為分擔，均為共同正犯。被告戊○○
    先後二次行為，時間緊接，方法相同，觸犯構成要件相同之罪，顯係基於概括犯
    意反覆為之，依連續犯規定，加重其刑。又查被告戊○○曾因違反藥事法，經臺
    灣桃園地方法院於八十六年十二月五日以八十六年度訴字第一三九０號刑事判決
    處有期徒刑四月確定，並於八十八年七月十一日執行完畢，此有臺灣高等法院被
    告全國前案紀錄表及臺灣花蓮地方法院檢察署刑案資料查註紀錄表各乙紙在卷可
    參，其受有期徒刑之執行完畢，五年以內再犯有期徒刑以上之本罪，為累犯，依
    法加重其刑。爰審酌被告戊○○素行不良，年輕力壯，不思正途，基於貪念而與
    共同被告楊文中、莊國鈞及丙○○攜帶檳榔刀進入他人檳榔園竊取檳榔，所得甚
    鉅，且尚未賠償被害人所受之損害以及犯罪後猶否認犯行之態度等一切情狀，量
    處如主文所示之刑。另扣案之檳榔刀共二支，犯罪事實（一）部分之檳榔刀，係
    共同被告莊國鈞所有，且供本件竊盜犯罪所用之物，應依刑法第三十八條第一項
    第二款之規定沒收；而犯罪事實（二）部分之檳榔刀，雖係供本件竊盜犯罪所有
    ，但依卷內證據無從認定係屬被告戊○○或共同被告丙○○所有，無從併予宣告
    沒收，附此敘明。
據上論斷，應依刑事訴訟法第二百九十九條第一項前段，刑法第二十八條、第五十六
條、第三百二十一條第一項第三款、第四款、第四十七條、第三十八條第一項第二款
，判決如主文。
本案經檢察官孫進興到庭執行職務。
中  華      民      國    九十一    年      七      月      十九    日
                              臺灣花蓮地方法院刑事庭
                                  審判長法官  陳淑媛
                                        法官  余明貫
                                        法官  饒金鳳
右正本證明與原本無異。
如對本判決不服，應於送達後十日內，向本院提出上訴狀。（應抄附繕本）告訴人或
被害人如對於本判決不服者，應具備理由請求檢察官上訴，其上訴期間之計算係以檢
察官收受判決正本之日期為準。
                                  法院書記官
中      華      民      國    九十一    年      七      月      二十九  日
附錄論罪科刑法律條文：
刑法第三百二十一條第一項：
犯竊盜罪而有左列情形之一者，處六月以上五年以下有期徒刑：
一、於夜間侵入住宅或有人居住之建築物、船艦或隱匿其內而犯之者。
二、毀越門扇、牆垣或其他安全設備而犯之者。
三、攜帶兇器而犯之者。
四、結夥三人以上而犯之者。
五、乘火災、水災或其他災害之際而犯之者。
六、在車站或埠頭而犯之者。
